【裁判字號】    97,上,341
【裁判日期】    990526
【裁判案由】    返還房屋
【裁判全文】
臺灣高等法院臺中分院民事判決  97年度上字第341號
上  訴  人  丙○○○○○○○○.
訴訟代理人  王素玲律師
複  代理人  乙○○
訴訟代理人  甲○○
被  上訴人  永春泉生醫管理股份有限公司
法定代理人  丁○○
訴訟代理人  林易佑律師
複  代理人  林家進律師
上列當事人間請求返還房屋事件，上訴人對於中華民國臺灣臺中
地方法院97年度訴字第333號第一審判決提起上訴，本院於99年
5月12日言詞辯論終結，判決如下：
    主      文
原判決廢棄。
被上訴人在第一審之訴及假執行之聲請均駁回。
第一、二審訴訟費用由被上訴人負擔。
    事實及理由
甲、程序方面：
一、查被上訴人（原名弘光生活事業股份有限公司，嗣於民國《
    下同》95年9月19日更名為永春泉生醫管理股份有限公司）
    提起本件訴訟，係依據被上訴人97年1月17日所召開之臨時
    股東會決議辦理；惟因該次股東會並未另選代表公司為訴訟
    之人，因而依據公司法第213條規定，由監察人潘玉慧代表
    原告提起本件訴訟乙節，業據被上訴人提出公司基本資料查
    詢及董監事資料查詢、臨時股東會會議記錄等影本各1份附
    卷可稽（見原審(一)卷17至19頁，48頁）堪信屬實，上訴人雖
    抗辯該次股東會中有部分表決權之行使未經合法代理，惟縱
    屬實亦僅係決議程序瑕疵事項，依公司法第189條規定，程
    序瑕疵僅係得撤銷事由，如股東未於決議之日起30日內，訴
    請法院撤銷該決議，決議仍有效力，則本件由監察人代表原
    告提起本件訴訟，自屬合法，此合先明。
二、又被上訴人公司已於98年11月12日完成董監事改選，並於98
    年12月14日完成公司變更登記，上訴人未獲選為董監事，此
    有被上訴人於本院提出之股東臨時會會議事錄、公司變更登
    記表各一件為證（見本院(二)卷736至740頁），並為上訴人所
    不爭。本件被上訴人於99年4月2日向本院具狀陳稱本件自無
    再由監察人潘玉慧代表被上訴人公司對上訴人進行訴訟之必
    要，依法由被上訴人公司董事長丁○○聲明承受訴訟（見本
    院(二)卷699、734頁）等語，經核並無不合，亦一併明。
乙、實體方面：
一、被上訴人（即原告）方面：
  (一)、答辯聲明
    1.上訴駁回。
    2.第二審訴訟費用由上訴人負擔。
  (二)、陳述：
    1.原判決附表即本件附表所示建物（下稱系爭房屋）乃被上
      訴人所有（即台中市○○區○○段501、502、503建號，
      門牌號碼依序為台中市○○區○○路1066號4樓、軍福路
      1068號4樓、東山路1段308號4樓，見原審(一)卷5至13頁系
      爭房屋登記謄本及建物測量成果圖謄本），詎上訴人於擔
      任被上訴人公司董事長期間，擅自將系爭房屋無償提供予
      伊私人經營之「弘光婦產科診所」（見原審(一)卷上訴人弘
      光婦產科診所開業執照）使用，而未簽立任何租約及收取
      任何租金或代價。上訴人雖提出經原審法院民間公證人鄭
      雲鵬95年11月3日公證之「95年度中院民公鵬字第1543號
      」租賃契約書（下稱系爭租約，租期自95年11月3日至96
      年6月30日止，見原審(一)卷28至42頁），以兩造間就系爭
      房屋有租賃關係存在為由，抗辯伊有占用之正當權源，惟
      系爭房屋並不在系爭租約第1條所示租賃標的物範圍內，
      上訴人自不得主張伊為有權占用。退言之，縱認系爭租約
      約定之租賃標的物包括系爭房屋（惟被上訴人否認之），
      兩造亦已於96年3月9日合意解除（見原審(一)卷47頁），約
      定自契約訂立日起失效，上訴人亦無權繼續占用，且本件
      既係租約之解除，自無民法第451條：租賃期限屆滿後，
      承租人仍為租賃物之使用收益，而出租人不即表示反對之
      意思，視為以不定期限繼續契約規定之適用。上訴人無權
      占用系爭房屋，被上訴人依民法第767條前段規定，自得
      請求上訴人遷離。又上訴人無法律上原因占有系爭房屋受
      有占有使用之利益，致被上訴人受有相當於租金之損害。
      系爭房屋之課稅現值合計為新臺幣（下同）3,200,800元
      （計算方式為470,700＋1,219,800＋1,510,300＝3,200,8
      00，見原審卷15、16頁系爭房屋稅繳款書3張），爰依土
      地法第97條所訂法定租金數額之標準，以年息百分之10計
      算，請求上訴人給付占用期間相當於租金之利益，其中包
      括起訴前已屆期部分（自95年5月23日起至97年1月22日《
      被上訴人起訴狀誤載為23日，被上訴人已於本院97年11月
      12日準備程序更正為22日，見本院(一)卷31頁正面》）止，
      總計為533,467元（計算式：3,200,80010％20/12＝
      533,467）及自起訴狀繕本送達上訴人之翌日（即97年2月
      6日）起之法定遲延利息，並就未屆期部分，自97年1月23
      日起至返還系爭房屋與被上訴人之日止，按年給付被上訴
      人320,080元（計算式：3,200,80010％＝320,080）。
      爰依所有物返還請求權及不當得利返還法律關係，聲明請
      求「(1)上訴人應將如附表所示系爭房屋遷讓返還被上訴人
      ；(2)上訴人應給付被上訴人533,467元，及自97年2月6日
      起至清償日止，按週年利率百分之5計算之利息。並自97
      年1 月23日起至上訴人將附表所示系爭房屋遷讓交還被上
      訴人之日止，按年給付被上訴人320,080元；(3)願供擔保
      請求宣告假執行」。
    2.原審判令給付，並酌定擔保金額准為假執行之宣告，並無
      不合。上訴人之上訴為無理由。答辯聲明如上述。
    3.於本院補充陳稱：
      (1)被上訴人本件請求權基礎及請求內容：
        按本件係因上訴人無權占用被上訴人公司所有如原判決
        附表所示之系爭房屋，被上訴人公司始依民法第767條
        規定起訴請求上訴人應遷讓返還系爭房屋，並依據土地
        法第97條規定之租金數額標準，以不超過土地及建築物
        申報總價年息百分之10為限，請求上訴人按系爭3棟房
        屋之課稅現值合計3,200,800元為標準（見原審(一)卷15
        、16頁），以年息百分之10計算請求上訴人給付占用期
        間相當於租金之利益。其中起訴前已屆期部分，被上訴
        人於原審原係主張應自上訴人開始占用之日即自95年5
        月23日起算（按該日期乃系爭房屋建築完成日期，為上
        訴人開始占用之日，見原審(一)卷5、7、9頁，且已列為
        兩造不爭執之事項），至97年1月23日止，按前揭標的
        價值，以年息百分之10計算相當於租金之利益。惟查，
        依民法第121條第2項後段規定：「期間不以星期、月或
        年之始日起算者，以最後之星期、月或年，與起算日相
        當日之前一日，為期間之末日」，故前揭被上訴人原所
        主張起訴前已屆期部分之期間，應請准予更正為自95年
        5月23日起至97年1月22日止（共20個月），以計算起訴
        前已屆期部分之期間。經計算結果，其金額為533,467
        元（計算式：3,200,800元10％20/12＝533,467元
        ）。至於尚未屆期部分，上訴人仍應自97年1月23日起
        算，計至其交還系爭房屋之日止，按年給付被上訴人32
        0,080元（按標的價值年息百分之10計算）。茲為免前
        揭期間之計算有重複之虞，爰依民事訴訟法第256條規
        定，補充及更正事實上之陳述如上。
      (2)有關物上請求權之舉證責任：
        按「以無權占有為原因，請求返還所有物之訴，茍被告
        對於原告就其物有所有權之事實，已無爭執，而僅以非
        無權占有為抗辯者，被告應就其抗辯有如何權源占有之
        事實證明之，如不能證明，應認原告之請求為正當。」
        最高法院著有72年台上字第2516號判決要旨可參。因本
        件兩造間就系爭房屋為被上訴人所有一事，並無爭執，
        已如前述兩造不爭執事項所載，故上訴人主張其為有權
        占有，自應由上訴人就其占有之權源依法負舉證責任，
        如不能證明，自應認被上訴人之請求為正當。
      (3)上訴人所提出之系爭租約是否包括四樓？
        按上訴人占用被上訴人公司所有系爭房屋即四樓，從
          未與被上訴人公司簽立任何租約，或支付被上訴人公
          司任何租金，上訴人容只是仗著其曾為被上訴人公司
          董事長身分，強行霸占屬於被上訴人公司所有之資產
          ，並無任何合法之占用權源可憑。依原審法院向民間
          公證人鄭雲鵬事務所函查該事務所95年度中院民公鵬
          字第1543號租賃契約書（見原審(一)卷104至139頁），
          其系爭租約第1條明載：「租賃標的物：弘光群體醫
          療中心：弘光婦兒科診所（門牌台中市○○區○○路
          1066號，使用範圍如附圖），執業科別：婦產科，使
          用診間：8診，每週門診：5次」等語，足見其租賃標
          的物並未包括四樓在內（見原審(一)卷115頁）。嗣再
          依系爭租約附圖所示，其租賃使用範圍亦僅為該附圖
          （即一樓平面配置圖）標示之「8診」而已，實無上
          訴人所稱其承租範圍有包括四樓在內之任何文字記載
          或標示（見原審卷(一)卷129頁），顯見上訴人於本件
          所提出之系爭租約，其承租範圍並不包括四樓之系爭
          房屋，誠至明顯。
        進一步言之，系爭如原判決附表所示3棟系爭房屋，
          均乃獨立之建物，建號依序為台中市○○區○○段50
          1、502、503號，面積合計為690.97平方公尺，相當
          於209.02坪【計算式：108.47（501建號）＋247.43
          （502建號）＋335.07（503建號）＝690.97平方公尺
          】，並均擁有建號為507號之公共設施等共用部分之
          應有部分（見原審(一)卷5至10頁），可見系爭3棟建物
          絕非上訴人所辯稱之公共設施甚明。至於上訴人於鈞
          院嗣再提出主張，其一樓合約之附件四「弘光群體醫
          療中心作業辦法」（見原審(一)卷35頁），足以證明系
          爭租約之標的有包括四樓在內云云，亦有誤會。蓋依
          上訴人所提出前開一樓合約之內容，其附件四「弘光
          群體醫療中心作業辦法」，亦僅載稱：「作業場所及
          範圍：一、本中心提供工作人員及設備使用，使用時
          依各單位使用規定辦理。二、聯合作業服務：含醫療
          系統、安全系統、休閒系統1.聯合掛號作業系統2.聯
          合藥局作業系統3..聯合檢驗作業系統4.聯合開刀房
          作業系統5.聯合住院病房作業系統6.健康檢查作業系
          統7.美容養生作業系統8.抗衰老作業系統9.健康減胖
          塑身作業系統。施行細則依各單位作業流程實施，未
          盡事宜，另行公布實施」等語，容僅屬所謂「作業辦
          法」或「作業系統」之宣示而已，迄無所謂一樓租約
          應有包括四樓在內之約定存在，上訴人自行強加解釋
          ，率爾主張兩造間就四樓部分存有租賃關係云云，殊
          欠依據。
      (4)上訴人提出之系爭租約若有包括四樓，契約是否已經解
        除？
        嗣查，上訴人擔任被上訴人公司董事長期間，因週轉不
        靈發生跳票，其為脫免強制執行，竟偽造系爭租約將公
        司所有大樓之一樓診間部分，以極不合理之低價，即每
        月5,000元租金，出租於自己及其配偶甲○○二人，並
        分別於公證之系爭租約上虛偽為被上訴人公司已收受伊
        二人各10,000,000元押金之記載，惟實際上並無其事。
        此可參照被上訴人公司現任董事長丁○○於96年1月間
        接手被上訴人公司業務後，因發覺上訴人郭啟昭夫妻二
        人涉嫌帳載不實等諸多違法亂紀行為，始於96年3月2日
        約同伊夫妻二人就有關公司財務銜接等事宜共同簽立協
        議書，其中第四點原就約明：「有關公司於乙方（郭啟
        昭）擔任董事長期間與乙方（郭啟昭）、丙方（甲○○
        ）及李克威醫師三人分別於95年11月3日、95年11月3日
        、95年11月2日所簽經過民間公證人公證之租賃契約，
        實際上並非真實之租約，三方及李克威醫師均同意予以
        廢止；合約所載押金關係亦不存在，三方在此均予確認
        」等意旨即明（見原審(二)卷34至37頁），顯見上訴人事
        後猶一再以兩造間有所謂租約關係存在，或被上訴人公
        司有收受其繳交押金10,000,000元尚未返還為由，資為
        拒絕返還系爭房屋之理由，殊不足憑。甚且，實際上亦
        係因兩造已先於96年3月2日達成前述協議，上訴人夫妻
        二人始在96年3月9日分別簽蓋授權書及交付印鑑證明書
        ，委由公司會計廖淑君小姐前往民間公證人鄭雲鵬事務
        所辦理前開租約之解除手續（見原審(一)卷104至108頁公
        證人函覆資料），故上訴人事後竟辯稱前開解除租賃契
        約書乃被上訴人公司之負責人丁○○所偽造，其已提出
        刑事偽造文書之告訴，甚或於本件上訴理由狀內偽稱在
        刑事偵查庭97年偵字第6022號已經確認解除租賃契約書
        為偽造，或被上訴人公司董事長於刑事也承認該筆押金
        10,000,000元之事實云云，核屬上訴人信口開河之詞，
        要無可採。且按「私文書經本人或其代理人簽名、蓋章
        或按指印或有法院或公證人之認證者，推定為真正。」
        民事訴訟法第358條第1項定有明文。故前揭上訴人所稱
        對被上訴人公司之負責人潘昭提起刑事偽造文書案件，
        既經臺灣臺中地方法院檢察署檢察官偵查終結，依法為
        不起訴處分（見鈞院(一)卷41至43頁臺灣臺中地方法院檢
        察署檢察官97年度偵字第3009、6022號不起訴處分書）
        ；嗣雖經台中高分檢發回續行偵查，惟發回後經檢察官
        調查結果，仍依法為不起訴處分在案（見鈞院(一)卷259
        至263頁臺灣臺中地方法院檢察署檢察官97年度偵績字
        第503、504號不起訴處分書），足見上訴人胡亂指稱所
        謂刑事偵查庭已經確認解除租賃契約書為丁○○偽造云
        云，不僅為虛妄造假之詞，且參照前揭民事訴訟法規定
        ，益見前開96年3月2日由上訴人親自簽名之協議書（見
        原審(二)卷34至37頁），或96年3月9日經由民間公證人鄭
        雲鵬認證之解除租賃契約書（見原審(一)卷104至108頁）
        ，依法推定為真正，不容上訴人空口無憑恣意否認。上
        訴人固為圖一己之私，捏造事實偽稱前開經由民間公證
        人鄭雲鵬完成認證之解除租賃契約書乃被上訴人公司之
        負責人丁○○偷拿其印章，或偷拿其系爭租約正本所偽
        造，因而對丁○○及公司會計小姐廖淑君提起前揭偽造
        文書之刑事告訴，幸經檢察官明察秋毫，均已依法為不
        起訴處分在案（見鈞院(一)卷41至43頁、259至263頁），
        上訴人前開濫訴行為，不無誣告之嫌，將來恐難逃法律
        制裁，亦併此陳明。
      (5)若系爭契約有包括四樓，是否已變更為不定期租賃關係
        ？
        復查，上訴人於原審97年5月23日補呈說明狀提出其中
        證物一發票影本7紙，內容包括由被上訴人公司所開立
        自95年9月開始至96年11月之統一發票影本19件（見原
        審(一)卷88至94頁），作為其主張被上訴人公司繼續收取
        租金，兩造間有成立所謂不定期租賃關係之證明云云，
        並無可採。蓋前揭95年度之發票均為上訴人擔任公司負
        責人期間，其自己開給自己之發票，固載為房租名義，
        惟係公司當時用以應付國稅局查帳之用，實際上被上訴
        人公司從未收過當時仍為公司負責人之上訴人所繳付給
        公司之任何租金；甚且，前揭95年度之發票上所載租金
        數額（95年度分別有10,000元及50,000元兩個不同之金
        額），與前述上訴人提出之系爭租約所載租金數額（見
        原審(一)卷被告97年2月29日被證二租約內容第三條，原
        以打字方式記載為肆萬元，嗣由手寫改為5千元，原審
        (一)卷30頁反面），互相參照比對，竟然無一相符，顯然
        無從令人輕信上訴人所提發票內容之真正。俟自96年開
        始，由現任負責人丁○○接任董事長之後，基於名實相
        符之要求，對於所有應收駐診醫師按其每週「診次」計
        算金額之營運及管理費用，因性質上並非租金，始全部
        更正名稱為「營運及管理收入」。惟經每月結算結果，
        其中上訴人之妻甲○○所經營之「東山家庭醫學科診所
        」，其掛號費固由公司派人代收，惟仍不足以繳付其應
        付給公司之營運及管理費用，每月均仍欠繳被上訴人公
        數萬元至十餘萬元不等之金額（見原審(二)卷38至54頁）
        。被上訴人公司每月固按照規定開立發票向甲○○所經
        營之「東山家庭醫學科診所」擬收取當月其仍欠繳之金
        額（即以發票請款），惟均遭到拒絕，故上訴人所提前
        揭被上訴人公司開給上訴人配偶甲○○診所之96年度發
        票，實際上均尚未收到，目前仍列為應收帳款，將來應
        會成為呆帳。上訴人竟乃以被上訴人公司開給其配偶甲
        ○○診所之發票，誆稱其有繳付租金云云，究無可採。
        且查上訴人經營之「弘光婦產科診所」，其自96年6月
        起迄今，完全拒絕被上訴人公司派人代收其掛號費用（
        見原審(二)卷39至54頁），遑論焉有可能向被上訴人公司
        繳付任何「營運及管理費用」，其竟敢奓言有繳付被上
        訴人公司租金，或兩造間有所謂不定期租賃關係存在云
        云，殊無令人置信餘地。
      (6)上訴人主張之其他爭點：
        有關上訴人主張其有繳付租金或押金部分：
          (甲)依上訴人於原審所提出之一樓租約內容所示（見原
            審(一)卷28至42頁），其租期原係以打字方式記載為
            「95年6月24日起至96年6月30日止」，其後以手寫
            更改為「95年11月3日起至96年6月30日止」（見原
            審(一)卷30頁反面），惟無論以更改前或更改後何者
            為準，上訴人於該份租約內所檢附之所謂押金，其
            付款方式不僅異常零散，包括「95年2月15日之100
            萬元、95年2月17日之300萬元、95年2月23日之95
            萬元、95年2月27日之4萬元、95年3月8日之500萬
            元、95年3月16日之1萬元」等金額（見原審(一)卷36
            頁），完全不合常理，不無事後拼湊之嫌；且租金
            部分之文字係記載：「租金：捌萬元（2個月）95
            年3月16日，營運費用：貳拾萬元95年2月3日」（
            見原審(一)卷39頁），更與上訴人所稱其每月租金為
            5千元之說詞，完全不符。甚且，系爭大樓之建造
            完成日期為95年5月23日（見原審(一)卷5至10頁），
            上訴人該份租約，其原始之租期亦自95年6月24日
            始才開始，依據一般經驗法則，焉有可能在房屋尚
            未建造完成，租約亦尚未簽立之前，竟先給付其所
            謂之押金或租金，且是自己付給自己，試問何人能
            信？故上訴人該份租約，或所謂押金、租金原屬造
            假，誠至明顯，其竟辯稱有繳付租金或押金，根本
            不實。
          (乙)依鈞院函查台北富邦銀行豐原分行及花旗銀行北台
            中分行之回覆資料（見鈞院(二)卷576至579頁），各
            該銀行之存款存入憑條，金額合計10,280,000元，
            均未記載為郭啟昭之押金或租金，故上訴人據以主
            張該等金額為其存入之押金或租金云云，究嫌無據
            。
          (丙)嗣依上訴人於鈞院另案即98年度上易字第135號（
            下稱鈞院另案）請求返還房屋事件98年5月14日準
            備程序中曾自承：「被上訴人質疑說一筆一千萬（
            押租金），為什麼沒有同一時間進來？因為我當時
            公司、第一個，我是『借給』公司用的，我不是說
            今天要簽約，今天就要開始用，是因為3個月之後
            才來的，所以公司缺多少錢，我就先借給公司用…
            …」、「報告審判長，這個在租賃契約書上面，『
            一開始我哪知道說要作押金、要作租金』…」等語
            ，足見該等於租約簽立之前所陸續匯入公司之金額
            並非押金或租金甚明。
          (丁)再據卷附鈞院另案之確定判決，其判決理由明確載
            明：「系爭建物於95年5月23日始行建造完成，惟
            簽約日期竟為95年3月15日，上訴人甲○○甚於95
            年4月1日給付租金2個月共8萬元，其豈有可能在建
            物尚未建造完成時給付租金，且彼二人所謂押租金
            之付款支票均多在95年5月23日前，付款方式甚為
            零散，顯係拼湊而成虛偽之記載，上訴人郭啟昭甚
            於本院準備程序中稱是借給公司用的，又證人張進
            德、陳淑芬、吳向蓓在偵查中亦證稱：伊係冠恆會
            計師事務所之工作人員，該事務所自94年即受任為
            弘光公司（即被上訴人公司）記帳，就伊等記憶所
            及，郭啟昭曾陸續匯款至弘光公司，金額有1,000
            萬元，當時是列在股東往來，意思是借給公司，是
            否有定有用途伊不知道．．等語，足見非押租金」
            等語甚明（參閱該案判決書第5頁第11至22行，鈞
            院(二)卷317頁），可見上訴人所主張其繳付給被上
            訴人公司之1千萬元為押租金云云，殊不足採。
          (戊)且查前開上訴人以股東往來名義借給公司之10,280
            ,000元，被上訴人公司亦於事後陸續清償上訴人完
            畢，包括下列各該日期所償還之金額：95年6月2日
            付還股東郭啟昭50萬元、95年6月29日付還股東郭
            啟昭95萬元、95年7月10日付還股東郭啟昭18萬元
            、95年7月13日付還股東郭啟昭250萬元、95年7月
            17日付還股東郭啟昭270萬元、95年8月14日付還股
            東郭啟昭200萬元、95年8月29日付還股東郭啟昭5.
            5萬元、95年9月5日付還股東郭啟昭23萬元、95年9
            月5日付還股東郭啟昭163萬元、合計償還上訴人股
            東往來之金額為1074.5萬元，已逾上訴人前開存入
            之1,028萬元（參閱被上訴人99年4月2日提出陳述
            意見狀之被上證八），故上訴人辯稱前開10,280,0
            00元之金額為其所謂之押金或租金云云，明顯不足
            為憑。
          (己)嗣據鈞院98年度再易字第81號有關鈞院另案再審之
            訴之判決，其判決理由亦載明：「再審原告指原確
            定判決所漏未斟酌之重要證據，即：(一)再審原告在
            前審即主張係依租賃關係，經再審被告同意而占有
            使用系爭建物看診，約定租金除自再審被告所收取
            病患掛號費、自費及部分負擔費等金額扣抵，尚含
            再審原告交付押租金1,000萬元利益，自非無權占
            有，再審原告為證明此等事實，曾於98年9月7日上
            訴爭點說明狀提出再審被告收取郭啟昭費用簽收影
            本及優待再審原告應收費用影本等證物為證。(二)原
            第一審卷158頁起再審被告提出其製作之該公司96
            年1月至97年4月間醫師分紅明細表共16頁證物，可
            資證明兩造間有租約關係或再審被告同意再審原告
            占用系爭建物看診之法律關係存在。然核原確定判
            決已表示再審原告在本件言詞辯論時，未能舉證證
            明，再審被告曾收取費用之事實，而再審原告所舉
            之前揭事實，仍無法證明再審被告有向再審原告收
            取費用之事實，不能證明再審原告有權占有（見上
            開確定判決之事實及理由欄第五、項第(二)目）；矧
            再審原告稱曾交付再審被告押租金1,000萬元，然
            原確定判決已認定該1,000萬元非押租金（見上開
            確定判決之事實及理由欄第五、項第(一)目）」等語
            （參閱本院(二)卷600頁正反面之被上訴人99年3月10
            日補充辯論意旨狀之被上證六、該案判決書第7頁
            第20行至第8頁第11行），亦足以證明鈞院前開98
            年度上易字第135號確定判決認定該1千萬元並非押
            租金之判決理由，洵無違誤可議。
          (庚)末查，上訴人嗣後再於99年2月22日呈報狀提出其
            自行製作之同意書，誆稱「關於押租金部分，雙方
            同意郭啟昭將下列八筆款項借款（會計帳為股東往
            來科目）給弘光生活事業股份有限公司，轉為雙方
            租賃契約書押租金之費用，金額共1,028萬元」云
            云（見鈞院(二)卷583頁），核無其事，容屬上訴人
            事後自行捏造之文件而已。蓋被上訴人公司當時之
            會計帳上迄無任何有關上訴人之股東往來科目轉為
            押租金之記錄存在，上訴人前開所提「同意書」無
            非僅為上訴人自編自導之伎倆而已，毫無依據。且
            參照上訴人所提出該項同意書之簽立日期為「95年
            6月1日」，出具同意書之人為「出租人：弘光生活
            事業股份有限公司，代表人：葉嘉惠，承租人：郭
            啟昭」云云，益見其造假無疑。蓋95年6月1日當時
            ，公司負責人為郭啟昭，其有權代表公司與負責人
            簽約者應係公司監察人，惟查公司當時之監察人為
            王金鳳與張進德二人，任期均自95年5月21日起至
            98年5月20日止（被上證九），上訴人竟以葉嘉惠
            為公司代表人與之簽約，明顯不足為憑。
        上訴人於本件所提出之系爭租約乃屬通謀虛偽表示，
          依法無效：
          依鈞院另案之判決理由所示：「按系爭協議書上之簽
          名既為上訴人二人所簽，且上訴人於簽名後亦取得正
          本一份，如上訴人抗辯之事實為真實，應不難提出彼
          等所保管之協議書正本以供比對即可揭曉，惟上訴人
          未能提出，僅泛稱：其保管之協議書遺失云云，委難
          採信，且上訴人復未能舉證證明系爭協議書遭變造，
          則其抗辯自不足取；況被上訴人抗辯另一看診醫師李
          克威所租金費用每月達22萬元，為上訴人所不爭執，
          並有臺灣臺中地方法院檢察署檢察官97年度偵續字第
          503號、第504號不起訴處分書可憑，而上訴人甲○○
          之每月租金竟僅區區5,000元，何以差異如此懸殊？
          益見上開協議書第四點所言為真，被上訴人主張公證
          書及租賃契約書係通謀虛偽意思表示為可採，是上訴
          人自不能以公證書及租賃契約書作為兩造間就系爭建
          物有租賃關係存在之證據。」等語（見鈞院另案判決
          第6頁第17行至第7頁第2行，鈞院(一)卷第317頁反面至
          第318頁），足證上訴人於本件提出之系爭租約既經
          鈞院另案認定為上訴人通謀虛偽意思表示所為，依法
          自屬無效，無從為有權占有系爭房屋之主張。
        上訴人於本件提出其所謂代被上訴人公司繳納之費用
          6,353,075元，包括檢驗、勞保、健保、薪資、勞退
          金、電話費、醫師執業器材、水電費、掛號費等金額
          ，核屬上訴人與其配偶甲○○二人經營診所之費用，
          均與被上訴人公司無關：
          上訴人於本件再主張其有代墊或代繳有關被上訴人公
          司之費用，已達6,353,075元，包括檢驗、勞保、健
          保、薪資、勞退金、電話費、醫師執業器材、水電費
          、掛號費等金額云云，完全混淆事實，根本不足為憑
          。蓋上訴人前開主張之費用，分別為其自己經營「弘
          光婦產科診所」，或其配偶甲○○所經營「東山家庭
          醫學科診所」之營業費用，如何能稱之為替被上訴人
          公司代墊之費用？其相關營業費用之支出，無一由被
          上訴人公司收取，或應由被上訴人負擔，上訴人前開
          代墊之主張，顯然毫無依據。設若以上訴人所提出之
          一樓租約為準，被上訴人公司每月僅能收取其5千元
          租金，1年為6萬元，10年亦僅為60萬元，何以被上訴
          人竟必須於短短2、3年內代其繳付前開高達635萬餘
          元之營業費用，道理何在？且上訴人主張以區區5千
          元租金，竟能使用除一樓診間外，又能占用系爭四樓
          房屋，面積高達690.97平方公尺，相當於209.02坪，
          又是何道理？故鈞院另案判決始會認定系爭租約乃通
          謀虛偽意思表示所為，自屬其來有自。
        上訴人迭次以臺灣臺中地方法院檢察署98年度偵字第
          11304號不起訴處分書（見鈞院(一)卷276至277頁），
          或台中高分檢98年度上聲議字第1458號處分書（見鈞
          院(一)卷281至283頁），其所為處分理由主張伊為有權
          占有云云，亦不足憑。蓋檢察官不起訴處分，無拘束
          民事訴訟之效力，最高法院著有41年台上字第1307號
          判例要旨可參；且依前開台中高分檢98年度上聲議字
          第1458號處分理由，原就載明：「足認被告（甲○○
          ）於占有系爭建物之初，係有合法使用權源。迄前開
          租賃期間終止後，就聲請人（永春泉公司）是否向被
          告繼續收取租金，而使雙方發生不定期租賃關係，聲
          請人與被告各執一詞，縱然如聲請人所言，其並未繼
          續向被告收取租金，雙方並無不定期租賃關係，並且
          前開返還租賃標的物之訴訟，聲請人已獲得勝訴判決
          ，被告固負有返還系爭標的物之義務，惟被告未遵從
          判決返還系爭建物，僅足認被告係消極不為返還而已
          ，其對系爭建物之占有，僅係延續原基於租賃關係之
          占有狀態，被告並無竊占之行為至明」等語（見鈞(一)
          卷282頁末1行至282頁反面第9行），顯見該案被告周
          真玲之所以不構成竊占罪之原因在此，並非檢察官認
          定其有所謂不定期租約關係存在。且查該件竊占案件
          僅係針對甲○○之占用行為而為處分，原與上訴人郭
          啟昭無關，上訴人執以主張其為有權占用之依據，自
          無可採。故上訴人一再以其配偶甲○○之訴訟文書（
          如前揭不起訴處分書），或甲○○所經營之東山家醫
          科診所之掛號費或相關營業費用，作為其自己有利之
          主張，意圖達到魚目混珠之目的；惟實際上，上訴人
          所經營之「弘光婦產科診所」，其自96年6月起迄今
          ，完全拒絕被上訴人公司派人代收其掛號費用（見原
          審(二)卷39至54頁），前已敘及，其竟敢奓言有繳付被
          上訴人公司租金，或兩造間有所謂不定期之租賃關係
          存在云云，根本不實。
        上訴人嗣再以台中市衛生局之公文為據，主張衛生局
          已認定其為依法執行醫療業務，目前仍在繼續使用中
          云云，亦有不實。
          蓋依台中市政府98年11月17日公函所示，有關系爭建
          物4樓作為診所使用（現場標示開刀房及恢復室及嬰
          兒室等），「經查與原核准95年府都建使字第0575號
          建築物使用執照內容不符，未依法合法使用建築與其
          構造及設備安全，茲限於98年12月31日以前恢復原狀
          或補辦手續，逾期未改善報驗爰依建築法第91條規定
          辦理」等語（見鈞院(二)卷527至528頁），足見被上訴
          人辯稱衛生局已認定其為依法執行醫療業務云云，顯
          與事實相違。另依台中市政府98年11月26日函覆予周
          真玲之東山家醫科診所之公文亦揭明：「案內建築物
          經本府98年11月13日派員會勘，建築物與其使用執照
          內容不符部分業經函文建物所有權人應依建築法規定
          恢復原狀或補辦手續，合先敘明；至貴診所與建物所
          有權人租貸關係爭議，係屬私權行為，建請台端視爭
          議情形及對象逕循司法途徑主張」等語（見鈞院(二)卷
          529頁），俱可見系爭建物，無論一樓或四樓，其作
          為診所使用，根本不符建築法相關規定，故上訴人辯
          稱其合法使用系爭建物云云，自有不實。
        上訴人對於本件被上訴人請求給付相當於租金之利益
          ，可否為抵銷之抗辯？
          上訴人本件上訴理由以其曾經繳付被上訴人公司押金
          1千萬元，執為主張抵繳原審判決主文所示其應給付
          被上訴人公司之金額云云，核無依據。蓋同前所述，
          依據上訴人夫妻與被上訴人公司之負責人丁○○等三
          人於96年3月2日所共同簽立有關公司財務銜接事宜之
          協議書，其中第四點原就約明：「有關公司於乙方（
          郭啟昭）擔任董事長期間與乙方（郭啟昭）、丙方（
          甲○○）及李克威醫師三人分別於95年11月3日、95
          年11月3日、95年11月2日所簽經過民間公證人公證之
          租賃契約，實際上並非真實之租約，三方及李克威醫
          師均同意予以廢止；合約所載押金關係亦不存在，三
          方在此均予確認」（見原審(二)34至37頁），足見上訴
          人事後所一再主張兩造間有所謂之租賃契約關係存在
          ，或其與被上訴人公司間有所謂收受押金1千萬元之
          押金關係云云，均有不實。故上訴人徒以實際上並不
          存在之押金關係，執為主張與原審判決所判准上訴人
          應給付被上訴人公司之相當於租金之利益抵銷云云，
          殊欠依據。
      (7)末查，依卷附鈞院另案之確定判決（見鈞院(一)卷315至3
        19頁），適足以證明上訴人對於一樓部分之使用原屬無
        權占有，遑論對於兩造間始終未曾有過租約關係之系爭
        四樓部分，上訴人更屬無權占有無疑。且依上訴人所寄
        台中軍功郵局第7號存證信函，其內容早已表明：「本
        診所已於99年1月15日遷離台中市○○區○○路1段308
        號一樓，請貴公司自行依台中高分院98年度再議（易）
        字第81號判決文作為」等語（見鈞院(二)卷602頁被上訴
        人99年3月10日補充辯論意旨狀所附被上證七存證信函
        影本），亦即上訴人既已自行遷離其原來占用之一樓診
        所，益見其於本件擬以一樓租約作為其有權占用四樓之
        依據，實無可採，亦併予陳明。
二、上訴人（即被告）方面：
  (一)、上訴聲明
    1.原判決廢棄。
    2.被上訴人在第一審之訴及假執行之聲請均駁回。
    3.第一、二審訴訟費用由被上訴人負擔。
    4.願提供擔保請准宣告免為假執行。
  (二)、陳述：
    1.兩造就系爭房屋定有租賃契約，被告非無權占用：
      (1)上訴人在95年間，時任被上訴人公司之董事長，於95年
        3月15日以監察人即訴外人葉嘉惠為被上訴人公司代表
        人，與上訴人訂定系爭租約（見原審(一)卷30至42頁），
        租約第1條約定：本條租賃標的物弘光群體醫療中心
        ，係指該醫療中心在大廈之所有設備及大廈之公共設備
        之利用，弘光婦兒科診所係指大廈4樓之產房、開刀
        房、病房、嬰兒室等婦產科必須具有之設備，使用診
        間第8診即設於大廈1樓之診間第8診，並約定租金為每
        月5,000元，押金10,000,000元。被上訴人起訴之系爭
        房屋，即係系爭租約第1條租賃標的物所指弘光群體醫
        療中心及弘光婦兒科診所在4樓所設之產房、開刀房、
        病房、嬰兒房等醫療作業系統設備。
      (2)又依系爭租約第6條規定：乙方（即上訴人）使用範圍
        為定約之診間及本大廈之公共設施部分；第9條約定：
        乙方除門診行醫治療外，其餘行政及管理部份皆由甲方
        （即被上訴人）處理，其作業流程及管理辦法依附件四
        ：「弘光群體醫療中心作業辦法及施行細則」辦理。作
        業辦法中規定：作業場所及範圍：一、本中心提供工作
        人員及設備使用，使用時依各單位使用規定辦理。二、
        聯合作業服務：4.聯合開刀房作業系統、5.聯合住院、
        病房作業系統、6.健康檢查作業系統。均設於系爭房屋
        範圍內。另依系爭租約第21條規定：本契約附件為本契
        約書之一部分。是系爭房屋均在本件租約所訂租賃標的
        物範圍內，上訴人自非無權占有。
      (3)系爭租約約定被上訴人向上訴人收取之押金高達10,000
        ,000元，業已高於系爭房屋之價值，若非上訴人依系爭
        租約所可使用之範圍包括系爭房屋，何需給付高額押金
        ？
    2.系爭租約未經合法解除：
      96年3月9日之「解除租賃契約書」係被上訴人公司董事長
      丁○○用上訴人卸任被上訴人公司董事長職務後留置公司
      之便印偽造而成，自不生解除兩造間系爭租約之效果。
    3.系爭租約既未經解除，雖已於96年6月30日租期期滿，惟
      被上訴人仍繼續向上訴人收取租金，亦未對上訴人繼續使
      用系爭房屋即為反對之意思表示，應視為兩造間有不定期
      租賃關係之存在等語為由，資為抗辯。並聲明請求：駁回
      被上訴人之訴及假執行之聲請；如受不利判決，請准供擔
      保免為假執行。
    4.原審判令給付，並准假執行之宣告，自有未合。爰上訴聲
      明如上述。
    5.於本院補充辯稱：
      (1)系爭租約是否包括4樓即本件系爭房屋部分？
        系爭租約包括4樓是受命法官勘驗和附照片證明如下
          ：
          (甲)98年1月15日勘驗筆錄載（見鈞院(一)卷88頁）：
            「本日勘驗進行要領及記載明確之事項如下：勘驗
            標的：台中市○○區○○段501、502、503號勘驗
            結果：
            一、依原審(一)卷35頁系爭租賃契約第21條：本契約
                附件為本契約書之一部份。附件四：弘光群體
                醫療中心作業辦法，作業場所及範圍。
            二、聯合作業服務：1.聯合掛號作業系統、2.聯合
                藥局作業系統、3.聯合檢驗作業系統，均位於
                一樓。4.聯合開刀房作業系統（包含開刀房、
                急救室、產房）、5.聯合住院病房作業系統、
                6.健康檢查作業系統、7.美容養生作業系統、
                8.抗衰老作業系統、9.健康減胖塑身作業系統
                ，均位於四樓。」
          (乙)開刀房、急救室、產房、嬰兒室、病房、健康檢查
            作業系統、美容養生作業系統、抗衰老作業系統、
            健康減胖塑身作業系統，都位於四樓附照片（見鈞
            院(一)卷102,107至110頁）。
        系爭租約包括4樓是由主管單位台中市衛生局核准證
          明（見鈞院(二)卷434頁）：
          本件系爭房屋部分即4樓之病房、產房、急救室、開
          刀房、嬰兒室；台中市衛生局於98年4月8日衛醫字第
          0980013620號函復被上訴人：「弘光婦產科診所（即
          被上訴人）依法執行醫療業務，目前病房、產房、急
          救室、開刀房、嬰兒室都在繼續使用中。」（見鈞院
          (二)卷434頁最後一行），乃上訴人依系爭租契第21條
          之約定得使用系爭房屋之醫療設備病房、產房、急救
          室、開刀房、嬰兒室等，呈報台中市衛生局核發弘光
          婦產科診所設立使用醫療大樓四樓。
        系爭租約包括4樓，此由臺灣臺中地方法院檢察署98
          年度偵字第11304號處分書（見鈞院(一)卷276至277頁
          ）、和臺灣高等法院臺中分院檢察署98年度上聲議字
          第1458號處分書（見鈞院(一)卷281至283頁）證明：臺
          中地方法院檢察署98年度偵字第11304號處分書：「
          本件醫療大樓4樓有開刀房及病房等節，業經告訴代
          理人呂宏仁（即本件被上訴人）供述屬實。承租本件
          建築物，該契約第21條明定：『本契約附件為本契約
          物之一部份。』又契約附件四（弘光群體醫療中心作
          業辦理）之作業場所及範圍第二點亦載明：聯合作業
          服務包含聯合開刀房作業系統、聯合住院病房作業系
          統等事實，足認上開租賃契約亦包括4樓之開刀房、
          病房等設備在內。」（見鈞院(一)卷276頁背面第11 行
          ）；臺灣高等法院臺中分院檢察署98年度上聲議字第
          1458號處分書載：「租賃契約書附件一、二、三、四
          ，載明系爭建物各樓層、各種專門用途之空間管理，
          果被告僅能使用一樓，何需於契約書如此煩瑣累贅登
          載？此足認僅租用一樓，不得占有使用其他樓層如四
          樓，尚乏依據。」（見鈞院(一)卷282頁背面第11行）
          。
      (2)若系爭房屋為系爭租約租賃標的物之一部分，系爭租約
        是否業經解除？
        被上訴人提出兩造簽署之"解除租賃契約書"謂系爭租約
        業已解除，但該解除契約書係偽造之文書（見原審(一)卷
        47頁原證五，即鈞院(一)卷60頁），因無兩造親自簽署亦
        無委任簽署之事實，依民法之規定是不具法律效力，詳
        述如下：
        公證人鄭雲鵬偽造並認證"解除租賃契約書"台中地檢
          署98年度偵續字第217號，公證人犯偽造文書罪，違
          法偽造文書情形：
          (甲)公證人鄭雲鵬是未經委任擅自偽編製作契約，係無
            製作權人偽造製作的"解除租賃契約書"。
          (乙)公證人鄭雲鵬製作之"解除租賃契約書"內容不實如
            下：
            Ａ、「因當時雙方意思表示有誤」（見原審(一)卷原
                證五，即鈞院(一)卷60頁第5行）：從租賃日起
                有診所、醫師、藥師、護士、病人、衛生局立
                案、健保局簽約，沒有雙方意思表示有誤之情
                事。
            Ｂ、「今合意解除前項租賃契約，該契約自契約訂
                立日起失效」（見原審(一)卷47頁原證五，即鈞
                院(一)卷60頁第6行）：從未間斷之租約並沒有
                該契約合意解除，更無自契約訂立日起失效之
                事由。
            Ｃ、「對於租賃物及所收租金、押金之返還，雙方
                均處理清楚」（見原審(一)卷原證五，即鈞院(一)
                卷60頁第6行）：雙方也從未處理租賃物之返
                還，上訴人也一直在使用租賃物，而且租金、
                押金從未返還。
            "解除租賃契約書"顯是無製作權人偽造製作的內容
            不實而偽造之文書。
        公證人鄭雲鵬辦理"解除租賃契約書"公文書違法情形
          ：
          (甲)臺灣臺中地方法院96中院民認鵬字第271號認證請
            求書載（參原審(一)卷47頁原證五）：四、請求認證
            之文書名稱："解除租賃契約書"；公證人鄭雲鵬在
            沒有兩造提出請求認證之文書下，自己製作偽造該
            請求認證之文書（即解除租賃契約書）後，並由鄭
            雲鵬直接蓋章、代署名，違法事實至為顯然。
          (乙)公證人鄭雲鵬稱其偽造契約書並認證違法情形：公
            證人鄭雲鵬於該案97年10月2日偵查庭，自承代替
            代理人「廖淑君」簽名、代郭啟昭簽名，代理人廖
            淑君實際上無簽名。鄭雲鵬登載於職務上所掌之公
            文書，留存的認證書（見原審(一)卷之原證五，即鈞
            院(一)卷60頁）：「本文件『永春泉生醫管理股份有
            限公司』、『郭啟昭』由其代理人承認本人之簽名
            或蓋章，代理人：『廖淑君』」是不實的記載；鄭
            雲鵬偽造不實契約內容、電腦打字代署名、再盜蓋
            上訴人之便章、而且又代廖淑君簽名，登載於其職
            務所掌之"認證"公文書上，其行為構成偽造公文書
            。
        丁○○偽造"解除租賃契約書"部份：台中地檢署97年
          度偵字第6022號不起訴處分，經台中高分檢發回續查
          為97年度偵續字第504號不起訴處分後，又經台中高
          分檢二次發回續查，為98年度偵續一字第26號；潘國
          昭偽造"解除租賃契約書"稱係依照96年3月2日林易佑
          律師見證之協議書第四條辦理（參原審(二)卷34至37頁
          原證八），然該協議書之第1、2頁也是經過變造，林
          易佑為台中地檢署98年度偵字第29215號被告，見證
          人林易佑並於99年4月初於刑事警察局以「於96年3月
          1日丁○○、郭啟昭、甲○○、林易佑四人協商後，
          於96年3月2日簽署協議書」測謊，足見96年3月2日林
          易佑律師見證辦理之協議書為虛偽不實，不具法律效
          力之文書。
      (3)系爭租約於屆期後，上訴人占有使用系爭房屋，是否有
        正當權源？
        上訴人有依約繳付押金1000萬元並浮貼於租賃契約書
          內之付款證明（見鈞院(二)卷337至339頁）：
          (甲)鈞院函查（見鈞院(一)卷573～575頁）：花旗（台灣
            ）商業銀行（前身為華僑商業銀行）北台中分行上
            訴人郭啟昭，有匯款給出租人（即被上訴人）1,00
            8萬元（見鈞院(二)卷578至579頁），台北富邦銀行
            （前身為台北銀行）豐原分行上訴人郭啟昭，有匯
            款給出租人（即被上訴人）20萬元（見鈞院(二)卷57
            6頁）回文，證實承租人（即上訴人）郭啟昭匯款
            給出租人（即被上訴人）弘光生活事業股份有限公
            司公司（永春泉生醫管理股份有限公司前身）繳交
            共1,028萬元押金及預付租金之證明。
          (乙)系爭租約內押租金之費用證明，承租人（即上訴人
            ）和出租人弘光生活事業股份有限公司（即被上訴
            人，永春泉公司前身）代表人，兩造簽立於95年6
            月1日之同意書（見鈞院(二)卷583頁）：同意將郭啟
            昭（即上訴人）借款給永春泉公司（即被上訴人）
            1,028萬元之股東往來款，轉為雙方系爭租約押租
            金押金一仟萬元，預付租金二十八萬元之費用；因
            而上訴人（即弘光婦產科診所）主張：預付租金，
            已於簽訂系爭租約時預繳租金至100年2月29日止（
            見鈞院(一)卷97頁1至11行詳述）。
          (丙)被上訴人於99年4月2日陳述意見狀稱：「前開上訴
            人以股東往來名義借給公司之1,028萬元，被上訴
            人於被上證八已返還1074.5萬元。」。然查，由被
            上訴人公司95、96年度財務報表暨會計師查核報告
            （見鈞院(二)卷712頁第12行）登載：公司95年間向
            上訴人借款達32,023,733元下，於95年6月2日至95
            年9月5日間返還1074.5萬元，和同年間再返還7,23
            2,522元等款項後，即95年12月31日期末餘額為14,
            046,211元仍累欠至今，此有經被上訴人丁○○蓋
            章（見鈞院(二)卷712頁倒數第1行）確定之被上訴人
            公司95、96年度財務報表暨會計師查核報告可稽，
            故被上訴人所稱之被上證八於95年6月2日至95年9
            月5日間返還上訴人1074.5萬元等款項，已詳載於
            該年度會計報表借款達32,023,733元內扣除，此為
            兩造間借貸法律關係，與本件兩造簽立同意書轉為
            押租金之1,028萬元無關。
        兩造簽訂系爭租約後，被上訴人有無繼續向上訴人收
          取租金？
          兩造簽訂系爭租約後，被上訴人有無繼續向上訴人收
          取租金？被上訴人自承應支付之費用，和被上訴人代
          收上訴人費用，從95年7月至99年1月止，共6,389,25
          1元（見鈞院(二)卷609至694頁）。
          (甲)依系爭租約第3條（見鈞院(二)卷331頁）：被上訴人
            代收上訴人自該月自費或健保掛號、部分負擔現款
            中扣抵；至99年1月31日止被上訴人按月代收上訴
            人之現款部份共1,043,500元（見鈞院(二)卷609頁）
            。
          (乙)從95年7月至99年1月止，上訴人代被上訴人繳交部
            份，共繳付5,345,751元（見鈞院(二)卷609頁）：依
            據：
            Ａ、鈞院前案在98年8月5日言詞辯論筆錄載（見鈞
                院(一)卷第294頁第6行）： 審判長：「大樓的
                水電設備、醫師執業器材、管理人員的費用（
                包括護士薪資）等費用，由何人負責？」，被
                上訴人訴訟代理人林家進律師答：「是由被上
                訴人支付。」
            Ｂ、依系爭租約第6條規定，系爭房屋管理、營運
                由被上訴人統籌辦理，再依系爭租約第5條規
                定，由所有承租人支出經常性費用 。
            Ｃ、兩造簽訂系爭建物租賃契約後，從95年7月至
                99年1月止，上訴人代被上訴人繳交部份，共
                繳付新台幣5,345,751元，和被上訴人代收上
                訴人部分共1,043,500元，共6,389,251元（見
                鈞院(二)卷609頁），被上訴人一直繼續向上訴
                人收取，或上訴人代繳抵扣租金之事實；被上
                訴人於99年3月1日再提出訴外人甲○○返還房
                屋之訴，為原審99年度重訴字第112號，起訴
                狀稱上述所收金額都為租金，且被上訴人自行
                再定義：租賃契約書之第3條租金和第5條經常
                性支出（營運費用），二者合稱為「廣義租金
                」，益見租賃契約書之第3條租金每月5,000元
                乃為被上訴人不否認，也證明被上訴人認同並
                非租金繳交和返還房屋之問題，而是兩造雙方
                爭議在系爭租約第5條經常性支出（營運費用
                ）應為多少之爭執問題？故被上訴人再提起該
                訴狀。
        上訴人在大樓內看診是否合法？有無繼續依原租約在
          使用系爭大樓看診？系爭租約於屆期後是否已變更為
          不定期租賃關係或其他法律之關係？
          鈞院另案被上訴人訴代林家進律師答：「他們在大樓
          內看診是合法的。」（見鈞院(一)卷296頁第5行），又
          答：「我們收取的是營運管理的對價。」（見鈞院(一)
          卷293頁倒數第4行），由上述被上訴人自認之事實，
          上訴人在大樓內看診既係合法，而且被上訴人既承認
          有收取租金和營運管理的對價，上訴人即非無法律關
          係強占系爭房屋，被上訴人在起訴狀主張無權占有，
          訴請返還房屋即無法律依據。
      (4)鈞院另案判決採證錯誤已再提起再審之訴，現經鈞院再
        審審理中，理由如下：
        鈞院另案確定判決錯誤如下:
          (甲)系爭契約內付款證明之1,028萬元（見鈞院(二)卷337
            至339頁），因有付款事實、也有兩造簽署轉為押
            租金同意書，該判決有無押金1,000萬元之調查，
            所為判決認定錯誤。
          (乙)該判決「上訴人郭啟昭在本件言詞辯論終結時，未
            能舉證證明有上開事實（收取掛號費、自費等金額
            扣抵），不能證明其有權占有，當屬於無權占有。
            」云云，對租金之繳交（同本件之繳交情形）已於
            該件言詞辯論終結前之民事上訴爭點說明狀二詳載
            （見本院另案卷415至427頁），但該件未經調查，
            即載「未能舉證證明有上開事實（收取掛號費、自
            費等金額扣抵）。」認定錯誤。
          (丙)該判決以「查證人林易佑為專業律師，又與兩造訴
            訟結果並無利害關係，其證詞當屬可採。」云云。
            該件未經調查林易佑律師見證下所書立協議書（見
            原審(二)卷34至37頁），已於台中地檢署98年度偵字
            第29215號偽證罪林易佑成為被告偵查中，並已測
            謊於近日結案，被告林易佑之偽證證詞當屬不可採
            。
          (丁)該件判決「被上訴人主張公證書及租賃契約書係通
            謀虛偽意思表示為可採。」云云。系爭租約內容無
            任何一項為通謀虛偽意思表示之處，且本件原審對
            「兩造曾於95年3月15日經公證訂定不爭議租約」
            均不爭執，該終局判決擅自認定系爭租賃契約為通
            謀虛偽意思表示，捨當事人自認之事實於不顧，違
            法作相反之認定，故該民事判決顯係違誤。
          (戊)鈞院另案判決（見鈞院(一)卷315~319頁）載:「有臺
            灣臺中地方法院檢察署檢察官97年度偵字第3009號
            、第6022號不起訴處分書可憑」和「有臺灣臺中地
            方法院檢察署檢察官97年度偵續字第503號、第504
            號不起訴處分書可憑」為採證基礎。然臺灣臺中地
            方法院檢察署該二份不起訴處分書均經台中高分檢
            銷而發回續查，現在為臺灣臺中地方法院檢察署98
            年度偵續一字第25 、26號續行偵查，上列該二件
            已被撤銷之處分書，卻成為該件民事判決採證基礎
            ，顯係採證錯誤，判決錯誤。
          (己)本件與鈞院另案為不同訴訟標的，本件自不受鈞院
            另案錯誤判決之拘束（見鈞院(二)卷539頁）。
      (5)綜上所述，系爭租約並無解除租賃之事實下，於屆期後
        上訴人仍盡繳付租金之義務並繼續使用系爭房屋已成為
        不定期租賃關係，因押金1,000萬元，和上訴人（即弘
        光婦產科診所）預付租金，已於簽訂租賃契約書時預繳
        租金至100年2月29日止（見鈞院(一)卷97頁第1至11行詳
        述），被上訴人並未返還，上訴人有正當權源且明確的
        不定期租賃關係。臺中地方法院檢察署檢察官不起訴處
        分書98年度偵字第11304號：「該契約期限屆滿後，…
        復未見告訴人曾有反對之意思表示，則依民法第451條
        （租賃契約之默示更新）之規範意旨，應視為不定期限
        繼續契約。」，鈞院另案判決：「被上訴人…扣抵金額
        ，不管其約定名稱為何，要難謂非上訴人使用系爭建物
        之對價，自應屬租金，事實上即屬於未定期限之租賃。
        」，等語。因此兩造之契約關係為原系爭租約，成為不
        定期限繼續租賃之結果，且依系爭租約第21條：本契約
        附件為本契約書之一部份。附件四：弘光群體醫療中心
        作業辦法，作業場所及範圍：4.聯合開刀房作業系統（
        包含開刀房、急救室、產房）、5.聯合住院病房作業系
        統、6.健康檢查作業系統、7.美容養生作業系統、8.抗
        衰老作業系統、9.健康減胖塑身作業系統，4至9項均位
        於四樓。上訴人依約定而使用自非無權占有使用。
      (6)至於被上訴人稱：「參照被上訴人公司現任董事長丁○
        ○於96年1月間接手公司業務後，因發現郭啟昭夫妻二
        人涉嫌帳載不實等諸多違法亂紀行為，始於96年3月2日
        約同伊夫妻二人就有關公司財務銜接等事宜共同簽立協
        議書（見原審(二)卷34至37頁），其中第四點…。」云云
        。被上訴人引用鈞院另案判決:「於96年3月2日書立協
        議書，載明系爭租約並非真實之租約，同意予以廢止等
        語，查兩造於96年3月2日在林易佑律師見證下所書立之
        協議書第四點記載。…查證人林易佑為專業律師，又與
        兩造訴訟結果並無利害關係，其證詞當屬可採，益見上
        開協議書第四點所言為真，被上訴人主張公證書及租賃
        契約書係通謀虛偽意思表示為可採。」，經99年4月19
        日臺灣臺中地方法院檢察署98年度偵續字第351號詳細
        調查後，認為林易佑律師之證詞不實在，檢察官對上訴
        人及誣告等乙案為不起訴處分書（見鈞院(二)卷766至
        768頁證一）詳細說明，該協議書涉嫌變造，因此鈞院
        另案判決錯誤，呈報證據如下：
        (甲)關於96年3月2日共同簽立協議書內容虛偽不實，見證
          人林易佑涉偽證罪，經台中地檢署98年度偵字29215
          號函送刑事警察局測謊；該案承辦檢察官對96年3月2
          日簽署的協議書：甲方是丁○○、乙方郭啟昭、丙方
          甲○○、見證人是林易佑律師。於臺灣臺中地方法院
          檢察署98年度偵續字第351號，告訴人林易佑，被告
          郭啟昭，檢察官不起訴處分書略以：
          Ａ、不起訴處分書載：「經查：(一)於96年3月1日在臺
              北弘光診所之就診記錄，核與被告（郭啟昭）辯
              稱前開8人只有吳小陽是以健保就診，其餘均自
              費就診等語相符。」
          Ｂ、不起訴處分書載：「經查：(二)證人即弘光診所負
              責醫師劉清山於本署證稱，益見被告（郭啟昭）
              辯稱其於96年3月1日上午在弘光診所看診等語，
              尚非虛言。」。
          Ｃ、不起訴處分書載：「經查：(三)臺中東山聯合診所
              96年3月1日之門診電腦紀錄所示，被告（郭啟昭
              ）辯稱伊在該日白天在臺北看診，至晚間始返回
              東山聯合診所進行夜間門診一節，應非無稽。」
          Ｄ、不起訴處分書載：「經查：(四)證人葉嘉惠亦證
              稱：告訴人(林易佑)當日是沒有到永春泉公司。
              」。
          Ｅ、告訴人（林易佑）以證人具結證稱：
            ａ、不起訴處分書載：經查：(五)告訴人（林易佑）
                於98年1月5日在本署97年度偵續字第503號潘
                國昭、廖淑君偽造文書案件以證人身分證稱：
                「（問：這份協議書當時有誰簽名？），但是
                3月1日就開始在永春泉協議，也是我們4人協
                議，3月1日有做一個底稿，交付給丁○○、周
                真玲、郭啟昭帶回去研究，第二天再過來修改
                。」等語。
            ｂ、不起訴處分書載：告訴人（林易佑）另於98年
                2月2日，在本署97年度偵續字第523號妨害自
                由案件以辯護人身分陳稱：「（問：當天協商
                是從幾點開始到幾點結束？）答：3月1日下午
                約1、2點或2、3點開始，約到傍晚4、5點結束
                ）」等語。
            ｃ、不起訴處分書載：再告訴人（林易佑）於98年
                12月22日，在本案則以證人具結證稱：「（問
                ：你說在96年3月1日在永春泉公司有事先就協
                議的內容協議，是否可以把當天的情況再詳述
                一次？）答：當天我約上午11點到永春泉公司
                ，當天有丁○○、郭啟昭和我在永春泉公司6
                樓的辦公室協商協議書的內容。」、「（問：
                你11點到永春泉公司時，郭啟昭與丁○○是否
                都已經在那邊了？）答：是的，他們已經到公
                司等我了。」、「（問：協商時，只有你們3
                個人在場？）答：其他還有倒茶水的小姐，但
                是小姐只是進來倒茶就出去了，實際上只有我
                們3人在場。」、「（幾點開始協商？）答：
                到了就開始，就是11點開始，但是中間有吃飯
                ，一直協商到傍晚4、5點左右，我忘記正確時
                間。」、「（問：3月1日協商時，甲○○有無
                在場？）答：沒有。」等語。
              綜上所述，見證人林易佑證詞（見證一）：不起
              訴處分書載：
            第一、告訴人（林易佑）於（98年1月5日）該次開
                  庭係稱證96年3月1日協議時有「告訴人（林
                  易佑）、被告（郭啟昭）、甲○○及丁○○
                  」在場。
            第二、告訴人（林易佑）於（98年2月2日）該次開
                  庭則陳稱96年3月1日協議時有「告訴人（林
                  易佑）、被告（郭啟昭）、丁○○、丁○○
                  之配偶」在場，協商的時間在下午。」
            第三、告訴人（林易佑）於該次（98年12月22日）
                  開庭又證稱96年3月1日協商時僅有「告訴人
                  （林易佑）、被告（郭啟昭）及丁○○」在
                  場，且協商時間從「上午11時」開始。」
            第四、（見鈞院(二)卷766至768頁證一）而從告訴人
                  （林易佑）之上開陳述可知，告訴人（林易
                  佑）就96年3月1日協商時間、人別，歷次所
                  述均不相符。
          Ｆ、不起訴處分書載：「經查：(六)被告（郭啟昭）既
              確認其於96年3月1日確有在臺北弘光診所及臺中
              東山診所診療，而各該門診時程，復與告訴人（
              林易佑）於本署97年度偵續字第503號丁○○等
              偽造文書案件所證稱之協商經過及時間息息相關
              ，則被告（郭啟昭）因而認定告訴人（林易佑）
              於該案件證述之協商經過及時間有訛，進而向本
              署檢察官提出偽證告訴請求查證，並非毫無所據
              。」
          Ｇ、綜上結論：
            ａ、林易佑見證之96年3月2日共同簽立之協議書（
                ，並無96年3月1日丁○○和見證人林易佑所稱
                之協商而簽立，且其該協議書第一、二頁內容
                虛偽不實，鈞院另案判決：「查證人林易佑為
                專業律師，又與兩造訴訟結果並無利害關係，
                其證詞當屬可採，益見上開協議書第四點所言
                為真，被上訴人主張公證書及租賃契約書係通
                謀虛偽意思表示為可採。」云云，是採證錯誤
                、判決錯誤。
            ｂ、台中地檢署97年度偵續字第503、504號丁○○
                等偽造文書案件不起訴處分經再議由高分檢發
                回續查為台中地檢署98年度偵續一字第25、26
                號，故台中地檢署97年度偵續字第503、504號
                不起訴處分書內容非事實部分不可採。
      (7)經兩造雙方於95年6月1日簽署借款轉為押金或租金之同
        意書（見鈞院(二)卷583頁），被上訴人提證之被上證9號
        之95.9.19經授中字第09532861920號函（見鈞院(二)卷75
        5至758頁），稱：「蓋95年6月1日當時公司負責人為郭
        啟昭，其有權代表公司與負責人簽約者應係公司監察人
        ，惟查公司當時之監察人為王金鳳或與張進德二人，上
        訴人竟以葉嘉惠為公司代表人與之簽約，明顯不足為憑
        。」云云，因被上訴人提證非申請改選董事監察人，准
        予登記文號，所述不實，呈報證據如下：
       經濟部中部辦公室，發文日期：95年9月19日經授中字
         第09532861920號函，是被上訴人將弘光生活事業股份
         有限公司變更永春泉生醫管理股份有限公司核准登記
         日期文號，不是被上訴人所稱被上訴人董監事核准登
         記日期文號。
       經濟部中部辦公室，發文日期：95年6月6日經授中字
         第09532277800號函（見鈞院(二)卷769頁證二），主旨
         ：貴公司於95年6月5日【收文日】申請改選董事監察
         人、修正章程變更登記，經核付合規定，准予登記。
         核准登記日期文號：95.6.06經授中字第09532277800
         號，顯見被上訴人提證之被上證9號非為核准登記日期
         文號，故意欺騙蒙蔽鈞院。
       發文日期：95年2月21日之經濟部中部辦公室公司變更
         登記表載監察人為葉嘉惠（見鈞院(二)卷772頁證三），
         並依公司法第217條第2條規定，監察人任期屆滿而不
         及改選時，延長其執行職務至改選監察人就任時為止
         。
       綜上結論：依經授中字第09532277800號函證明，被上
         訴人改選監察人，於95年6月6日經核付合規定准予登
         記後，監察人為王金鳳與張進德二人才交接就任，故
         95年6月1日依公司法第217條監察人任期屆滿而不及改
         選時，延長其執行職務至改選監察人就任時為止，被
         上訴人公司以葉嘉惠為公司代表人與上訴人簽約，合
         於法律規定，被上訴人所稱非為事實。
三、不爭執事項：
    系爭房屋為被上訴人所有，兩造曾於95年3月15日經訂定系
    爭租約並於95年11月3日經公證人鄭雲鵬公證，上訴人自95
    年5月23日起即開始使用系爭房屋，系爭房屋位於繁榮地區
    。
四、爭執事項：
  (一)、系爭租約是否包括4樓即本件系爭房屋部分？
  (二)、若系爭房屋為系爭租約租賃標的物之一部，系爭契約是否
      業經解除？
  (三)、系爭租約於屆期後，上訴人占有使用系爭房屋，是否有正
      當權源？（含是否已變更為不定期租賃關係或其他權利）
      ？並包含以下：
     1.上訴人有無依約繳付押金10,000,000元？
     2.兩造簽訂系爭租約後，被上訴人有無繼續向上訴人收取
       租金？
     3.上訴人在大樓內看診是否合法？有無繼續依原租約在使
       用系爭大樓看診？
五、本院判斷：
  (一)、系爭租約是否包括4樓即本件系爭房屋部分？
    1.系爭房屋為被上訴人所有，兩造曾於95年3月15日經訂定
      系爭租約並於95年11月3日經公證人鄭雲鵬公證，上訴人
      自95年5月23日起即開始使用系爭房屋等情，為兩造於原
      審及本院所不爭，而列為不爭執事項，故此部分事實堪信
      為真實。
    2.被上訴人主張：【依系爭租約第1條明載：「租賃標的物
      ：弘光群體醫療中心：弘光婦兒科診所（門牌台中市○○
      區○○路1066號，使用範圍如附圖），執業科別：婦產科
      ，使用診間：8診，每週門診：5次」等語，足見其租賃標
      的物並未包括四樓在內（見原審(一)卷115頁）。嗣再依系
      爭租約附圖所示，其租賃使用範圍亦僅為該附圖（即一樓
      平面配置圖）標示之「8診」而已，實無上訴人所稱其承
      租範圍有包括四樓在內之任何文字記載或標示（見原審卷
      (一)卷129頁），顯見上訴人於本件所提出之系爭租約，其
      承租範圍並不包括四樓之系爭房屋】云云。惟上訴人則辯
      稱：【依系爭租約第21條：本契約附件為本契約書之一部
      份。附件四：弘光群體醫療中心作業辦法，作業場所及範
      圍：4.聯合開刀房作業系統（包含開刀房、急救室、產房
      ）、5.聯合住院病房作業系統、6.健康檢查作業系統、7.
      美容養生作業系統、8.抗衰老作業系統、9.健康減胖塑身
      作業系統（見原審(一)卷35頁）。而4至9項均位於四樓。故
      系爭租約包括4樓即本件系爭房屋部分】等語。
    3.查本院受命法官於98年1月15日履勘現場結果，「一、依
      原審(一)卷35頁系爭租約第21條：本契約附件為本契約書之
      一部份。附件四：弘光群體醫療中心作業辦法，作業場所
      及範圍。二、聯合作業服務：1.聯合掛號作業系統、2.聯
      合藥局作業系統、3.聯合檢驗作業系統，均位於一樓。4.
      聯合開刀房作業系統（包含開刀房、急救室、產房）、5.
      聯合住院病房作業系統、6.健康檢查作業系統、7.美容養
      生作業系統、8.抗衰老作業系統、9.健康減胖塑身作業系
      統，均位於四樓。三、開刀房、急救室、產房、嬰兒室、
      病房、健康檢查作業系統、美容養生作業系統、抗衰老作
      業系統、健康減胖塑身作業系統，都位於四樓」，此有勘
      驗筆錄可稽（見本院(一)卷88頁），並有上訴人提出之照片
      可按（見本院(一)卷102,107至110頁）。故此部分事實，亦
      堪認定。
    4.次查，上訴人依系爭租契第21條之約定得使用系爭房屋之
      醫療設備病房、產房、急救室、開刀房、嬰兒室等，呈報
      台中市衛生局核發弘光婦產科診所設立使用醫療大樓四樓
      等情，業經台中市衛生局於98年4月8日衛醫字第09800136
      20號函復被上訴人：「弘光婦產科診所（即被上訴人）依
      法執行醫療業務，目前病房、產房、急救室、開刀房、嬰
      兒室都在繼續使用中。」（見本院(二)卷434頁最後一行）
      ，故上訴人辯稱系爭租約包括4樓是由主管單位台中市衛
      生局核准證明等語，亦屬可採。
    5.又查，系爭租約包括4樓，此由98年6月12日臺灣臺中地方
      法院檢察署98年度偵字第11304號檢察官不起訴處分書記
      載：「本件醫療大樓4樓有開刀房及病房等節，業經告訴
      代理人呂宏仁（即本件被上訴人）供述屬實。承租本件建
      築物，該契約第21條明定：『本契約附件為本契約物之一
      部份。』又契約附件四（弘光群體醫療中心作業辦理）之
      作業場所及範圍第二點亦載明：聯合作業服務包含聯合開
      刀房作業系統、聯合住院病房作業系統等事實，足認上開
      租賃契約亦包括4樓之開刀房、病房等設備在內。」（見
      本院(一)卷276頁背面第11行）；及98年7月21日臺灣高等法
      院臺中分院檢察署98年度上聲議字第1458號處分書記載：
      「租賃契約書附件一、二、三、四，載明系爭建物各樓層
      、各種專門用途之空間管理，果被告僅能使用一樓，何需
      於契約書如此煩瑣累贅登載？此足認僅租用一樓，不得占
      有使用其他樓層如四樓，尚乏依據。」（見本院(一)卷282
      頁背面第11行）等語。足證上訴人所辯，核屬信而有徵。
      被上訴人主張：【依上訴人所提出前開一樓合約之內容，
      其附件四「弘光群體醫療中心作業辦法」，亦僅屬所謂「
      作業辦法」或「作業系統」之宣示而已，迄無所謂一樓租
      約應有包括四樓在內之約定存在，上訴人自行強加解釋，
      率爾主張兩造間就四樓部分存有租賃關係云云，殊欠依據
      】云云，委無可採。
    6.綜上所述，上訴人主張系爭租約是包括4樓即本件系爭房
      屋部分，核屬可採。
  (二)、若系爭房屋為系爭租約租賃標的物之一部，系爭契約是否
      業經解除？
    1.系爭租約是包括4樓即本件系爭房屋部分，已如上述。被
      上訴人主張：【被上訴人公司現任董事長丁○○於96年1
      月間接手被上訴人公司業務後，因發覺上訴人郭啟昭夫妻
      二人涉嫌帳載不實等諸多違法亂紀行為，始於96年3月2日
      約同伊夫妻二人就有關公司財務銜接等事宜共同簽立協議
      書，其中第四點原就約明：「有關公司於乙方（郭啟昭）
      擔任董事長期間與乙方（郭啟昭）、丙方（甲○○）及李
      克威醫師三人分別於95年11月3日、95年11月3日、95年11
      月2日所簽經過民間公證人公證之租賃契約，實際上並非
      真實之租約，三方及李克威醫師均同意予以廢止；合約所
      載押金關係亦不存在，三方在此均予確認」等情（見原審
      (二)卷34至37頁），顯見上訴人事後猶一再以兩造間有所謂
      租約關係存在，或被上訴人公司有收受其繳交押金10,000
      , 000元尚未返還為由，資為拒絕返還系爭房屋之理由，
      殊不足憑。甚且，實際上亦係因兩造已先於96年3月2日達
      成前述協議，上訴人夫妻二人始在96年3月9日分別簽蓋授
      權書及交付印鑑證明書，委由公司會計廖淑君小姐前往民
      間公證人鄭雲鵬事務所辦理前開租約之解除手續（見原審
      (一)卷104至108頁公證人函覆資料）】云云，惟上訴人堅詞
      否認系爭契約已經解除，辯稱：【該解除契約書係係被上
      訴人公司董事長丁○○用上訴人卸任被上訴人董事長職務
      後留置之公司便印所偽造之文書（見原審(一)卷47頁原證五
      ，即本院(一)卷60頁），因無兩造親自簽署亦無委任簽署之
      事實，依民法之規定是不具法律效力；丁○○偽造該解除
      租賃契約書稱係依照96年3月2日林易佑律師見證之協議書
      第四條辦理（見原審(二)卷34至37頁原證八），然該協議書
      之第1、2頁也是經過變造】等語。
    2.關於上訴人夫婦告訴丁○○偽造該解除契約書及變造該協
      議書乙事，業經台中地檢署97年度偵字第3009、6022號檢
      察官不起訴處分（見本院(一)卷41至43頁），經台中高分檢
      發回續查後，該署97年度偵續字第503、504號檢察官仍為
      不起訴處分後，又經台中高分檢二次發回續查，為該署98
      年度偵續一字第26號檢察官偵查中。另公證人鄭雲鵬偽造
      並認證「解除租賃契約書」部分，經台中地檢署98年度偵
      字第3873號檢察官不起訴處分，嗣經上訴人再議發回續查
      ，經該署檢察官98年度偵續字第217號偵查中。另林易佑
      律師對上訴人提出誣告、偽造文書部分，先經臺灣臺中地
      方法院檢察署檢察官為不起訴處分後，經發回續查，亦經
      該署檢察官98年度偵續字第351號為不起訴處分（見鈞院
      (二)卷766至768頁證一），上訴人引為該協議書涉嫌變造等
      語。質言之，兩造對丁○○是否偽造該解除契約書及變造
      該協議書乙事，各有不同說詞。
    3.惟查苟非如上訴人所稱丁○○偽造該解除契約書及變造該
      協議書第1、2頁之情事，何以被上訴人依系爭租約第3條
      （見本院(二)卷331頁）代收上訴人自該月自費或健保掛號
      、部分負擔現款中扣抵至99年1月31日止之現款部份共1,0
      43,500元（見本院(二)卷609頁），並自95年7月至99年1月
      止，上訴人代被上訴人繳交部份，共繳付5,345,751元（
      見本院(二)卷609頁）（關於被上訴人代收上訴人自該月自
      費或健保掛號、部分負擔現款中扣抵至99年1月31日止之
      現款部份共1,043,500元，並自95年7月至99年1月止，上
      訴人代被上訴人繳交部份，共繳付5,345,751元部分，均
      詳後述）。況本院另案98年8月5日言詞辯論期日時審判長
      問：「被上訴人同意上訴人夫婦在永春泉樓內看診，又認
      為要廢除租賃關係，是否避免一千萬元查帳問題？又不論
      是營運管理或是租賃關係，都還讓他們（指上訴人夫婦）
      在系爭處所執業？」，被上訴人訴訟代理人林家進律師答
      ：「他們（指上訴人夫婦）在大樓內看診是合法的。」（
      見本院(一)卷296頁第5行；本院另案卷265頁反面）。再者
      ，審判長問：是否收取租金？林家進律師答：「我們收取
      的是營運管理的對價。」（見本院(一)卷294頁反面；本院
      另案卷264頁反面），由上述被上訴人自認之事實，尚難
      認兩造於96年3月9日已經解除系爭租約。從而，上訴人辯
      稱兩造並未於96年3月9日解除系爭租約等語，核屬信而有
      徵。
  (三)、系爭租約於屆期後，上訴人占有使用系爭房屋，是否有正
      當權源？（含是否已變更為不定期租賃關係或其他權利）
      ？
    1.上訴人有無依約繳付押金10,000,000元？
      上訴人主張有依系爭租約第4條規定繳納押金10,000,000
      元，惟為被上訴人所否認。經查：
      (1)上訴人有依約繳付押金押金10,000,000元並浮貼於租賃
        契約書內之付款證明（見原審(一)卷36至38頁；本院(二)卷
        337至339頁）。關於此部分經本院函查（見本院(二)卷57
        3至575頁）結果，花旗（台灣）商業銀行（前身為華僑
        商業銀行）北台中分行99年2月6日（99）政查字第2911
        5號函本院稱上訴人有匯款給出租人（即被上訴人）合
        計10,080,000元（見本院(二)卷577至579頁）；台北富邦
        銀豐原行（前身為台北銀行）豐原分行99年1月26日北
        富銀豐原字第99680000006號函本院稱上訴人有匯款給
        出租人（即被上訴人）200,000元（見本院(二)卷576頁）
        ，足證承租人（即上訴人）郭啟昭匯款給出租人（即被
        上訴人）弘光生活事業股份有限公司公司（永春泉生醫
        管理股份有限公司前身）繳交共10,000,000元押金及預
        付280,000租金之證明。被上訴人陳稱：「依鈞院函查
        台北富邦銀行豐原分行及花旗銀行北台中分行之回覆資
        料（見本院(二)卷576至579頁），各該銀行之存款存入憑
        條，金額合計10,280,000元，均未記載為郭啟昭之押金
        或租金，故上訴人據以主張該等金額為其存入之押金或
        租金云云，究嫌無據」云云，委無可採。
      (2)上訴人主張：【承租人（即上訴人）和出租人弘光生活
        事業股份有限公司（即被上訴人，永春泉公司前身）代
        表人葉嘉惠（當時之監察人），兩造簽立於95年6月1日
        之同意書（見本院(二)卷583頁）：「同意將郭啟昭（即
        上訴人）借款給永春泉公司（即被上訴人）10,280,000
        元之股東往來款，轉為雙方系爭租約押租金押金10,000
        ,000元，預付租金280,000元之費用」，因而上訴人（
        即弘光婦產科診所）預付租金，已於簽訂系爭租約時預
        繳租金至100年2月29日止（見本院(一)卷97頁1至11行詳
        述）】。惟被上訴人否認兩造有於95年6月1日簽署借款
        轉為押金或租金之同意書（見本院(二)卷583頁），並辯
        稱：【依被上訴人提證之被上證9號之95.9.19經授中字
        第09532861920號函（見本院(二)卷755至758頁）記載，
        95年6月1日當時公司負責人為郭啟昭，其有權代表公司
        與負責人簽約者應係公司監察人，惟查公司當時之監察
        人為王金鳳或與張進德二人，上訴人竟以葉嘉惠為公司
        代表人與之簽約，明顯不足為憑。】云云，但上訴人陳
        稱被上訴人所提證之被上證9號之95.9.19經授中字第09
        532861920號函（見本院(二)卷755至758頁）非申請改選
        董事監察人之准予登記文號等語。經查：
        上述經濟部中部辦公室，發文日期：95年9月19日經
          授中字第09532861920號函，係被上訴人將弘光生活
          事業股份有限公司變更永春泉生醫管理股份有限公司
          核准登記日期文號，並非被上訴人所稱被上訴人董監
          事核准登記日期文號。
        依經濟部中部辦公室，發文日期：95年6月6日經授中
          字第09532277800號函（見本院(二)卷769頁證二），主
          旨：貴公司於95年6月5日【收文日】申請改選董事監
          察人、修正章程變更登記，經核符合規定，准予登記
          。核准登記日期文號：95.6.06經授中字第095322778
          00號，即自95.6.06起監察人改為王金鳳與張進德二
          人。可見被上訴人提證之上述被上證9號非為被上訴
          人公司申請改選董事監察人、修正章程變更登記，核
          准登記日期文號。
        發文日期：95年2月21日之經濟部中部辦公室公司變
          更登記表載監察人為葉嘉惠（見本院(二)卷772頁證三
          ），並依公司法第217條第2條規定，監察人任期屆滿
          而不及改選時，延長其執行職務至改選監察人就任時
          為止。
        綜上，依上述經授中字第09532277800號函證明，被
          上訴人改選監察人王金鳳與張進德，於95年6月6日經
          核付合規定准予登記後，監察人為王金鳳與張進德二
          人才交接就任，從而，95年6月1日依公司法第217條
          第2項規定，監察人任期屆滿而不及改選時，延長其
          執行職務至改選監察人就任時為止，被上訴人公司以
          當時之監察人葉嘉惠為公司代表人與上訴人簽訂95年
          6月1日之上開同意書約，合於法律規定，故被上訴人
          所辯自無可取。
      (3)被上訴人於99年4月2日陳述意見狀稱：「前開上訴人以
        股東往來名義借給公司之10,280,000元，被上訴人於被
        上證八（見本院(二)卷700之3至700之11頁）已返還10,74
        5,000元」云云。惟為上訴人所堅詞否認，並辯稱：【
        由被上訴人公司95、96年度財務報表暨會計師查核報告
        （見本院(二)卷713頁第12行）登載：公司95年間向上訴
        人借款達32,023,733元下，於95年6月2日至95年9月5日
        間返還10,745,000元，和同年間再返還7,232,522元等
        款項後，即95年12月31日期末餘額為14,046,211元仍累
        欠至今，此有經被上訴人之董事長丁○○蓋章（見本院
        (二)卷712頁倒數第1行）確定之被上訴人公司95、96年度
        財務報表暨會計師查核報告可稽，故被上訴人所稱之被
        上證八於95年6月2日至95年9月5日間返還上訴人10,745
        ,000元等款項，已詳載於該年度會計報表借款達32,023
        ,733元內扣除，此為兩造間借貸法律關係，與本件兩造
        簽立同意書轉為押租金之10,280,000元無關】等語。經
        核依被上訴人公司95、96年度財務報表暨會計師查核報
        告（見本院(二)卷712、713頁）之登載，可見被上訴人所
        稱之被上證八於95年6月2日至95年9月5日間返還上訴人
        10,745,000元等款項，已詳載於該年度會計報表借款達
        32,023,733元內扣除，此為兩造間借貸法律關係，與本
        件兩造簽立同意書轉為押租金之10,280,000元並無關係
        ，從而，被上訴人此部分主張，亦無可取。
      (4)綜上所述，上訴人主張有依系爭租約第4條規定繳納押
        金10,000,000元，自屬可採。
    2.兩造簽訂系爭租約後，被上訴人有無繼續向上訴人收取租
      金？
      上訴人主張：兩造簽訂系爭租約後，被上訴人自承應支付
      之費用，和被上訴人代收上訴人費用，從95年7月至99年
      1月止，共6,389,251元（見本院(二)卷609至694頁）等語；
      惟為被上訴人所否認，並陳稱：上訴人於本件提出其所謂
      代被上訴人公司繳納之費用6,353,075元，包括檢驗、勞
      保、健保、薪資、勞退金、電話費、醫師執業器材、水電
      費、掛號費等金額，核屬上訴人與其配偶甲○○二人經營
      診所之費用，均與被上訴人公司無關云云。經查：
      (1)依系爭租約第3條（見本院(二)卷331頁）：被上訴人代收
        上訴人自該月自費或健保掛號、部分負擔現款中扣抵；
        至99年1月31日止被上訴人按月代收上訴人之現款部份
        共1,043,500元（見本院(二)卷609、687至692頁）。
      (2)從95年7月至99年1月止，上訴人代被上訴人公司繳納之
        費用6,353,075元，包括檢驗、勞保、健保、薪資、勞
        退金、電話費、醫師執業器材、水電費、掛號費等金額
        部份，共繳付5,345,751元（見本院(二)卷609、3至687頁
        ）。
      (3)本院另案在98年8月5日言詞辯論筆錄載（見本院(一)卷29
        4頁第6行）：審判長問：「大樓的水電設備、醫師執業
        器材、管理人員的費用（包括護士薪資）等費用，由何
        人負責？」，被上訴人訴訟代理人林家進律師答：「是
        由被上訴人支付。」（見本院另案卷265頁正面），且
        依系爭租約第6條規定，系爭房屋管理營運為被上訴人
        統籌辦理，再依系爭租約第5條規定，由所有承租人為
        經常性支出。
      (4)兩造簽訂系爭建物租約後，從95年7月至99年1月止，上
        訴人代被上訴人繳交部份，共繳付5,345,751元，及被
        上訴人代收上訴人部分共1,043,500元，共6,389,251元
        （計算方式：5,345,751元＋1,043,500元＝6,389,251
        元），被上訴人一直繼續向上訴人收取，或上訴人代繳
        抵扣租金之事實，已如上述。故以系爭租約第3條租金
        每月5,000元計算，已足抵扣215個月，至114年11月30
        日止。被上訴人辯稱上開6,389,251元等金額，係屬上
        訴人與其配偶甲○○二人經營診所之費用，均與被上訴
        人公司無關云云，要無可採。
    3.上訴人在大樓內看診是否合法？有無繼續依原租約在使用
      系爭大樓看診？系爭租約於屆期後是否已變更為不定期租
      賃關係或其他法律之關係？
      (1)本院另案98年8月5日言詞辯論期日時審判長問：「被上
        訴人同意上訴人夫婦在永春泉樓內看診，又認為要廢除
        租賃關係，是否避免一千萬元查帳問題？又不論是營運
        管理或是租賃關係，都還讓他們（指上訴人夫婦）在系
        爭處所執業？」，被上訴人訴訟代理人林家進律師答：
        「他們（指上訴人夫婦）在大樓內看診是合法的。」（
        見本院(一)卷296頁第5行；本院另案卷265頁反面）。再
        者，審判長問：是否收取租金？林家進律師答：「我們
        收取的是營運管理的對價。」（見本院(一)卷294頁反面
        、本院另案卷264頁反面）。由上述被上訴人自認之事
        實，上訴人在大樓內看診既係合法，而且被上訴人既承
        認有收取租金和營運管理的對價，上訴人即非無法律關
        係強占系爭房屋，被上訴人在起訴狀主張無權占有，訴
        請返還房屋即無法律依據。
      (2)查系爭房屋為被上訴人所有，兩造於95年3月15日經公
        證訂定系爭租約，上訴人自95年5月23日起即開始使用
        系爭房屋，為兩造所不爭。依台中市衛生局於98年4月
        8日衛醫字第0980013620號函復被上訴人和林易佑律師
        ：「弘光婦產科診所（即被上訴人）依法執行醫療業務
       ，目前病房、產房、急救室、開刀房、嬰兒室都在繼續
        使用中。」（見本院(二)卷434頁）。另上訴人使用系爭
        房屋後，按月申報健保局費用，亦有上訴人自96年3月
        至98年10月申請健保費用之證明可稽（見本院(二)卷436
        至458頁），復有從95年7月至99年1月止，上訴人代被
        上訴人繳交部份，共繳付5,345,751元，及被上訴人代
        收上訴人部分共1,043,500元，共6,389,251元，被上訴
        人一直繼續向上訴人收取，或上訴人代繳抵扣租金之事
        實，亦如上述。可證上訴人依95年3月15日兩造簽訂之
        租約契約，使用被上訴人提供之診間看診，及依契約附
        件規定可以使用系爭房屋迄今。被上訴人雖辯稱：【依
        台中市政府98年11月17日公函所示，有關系爭建物4樓
        作為診所使用（現場標示開刀房及恢復室及嬰兒室等）
        ，「經查與原核准95年府都建使字第0575號建築物使用
        執照內容不符，未依法合法使用建築與其構造及設備安
        全，茲限於98年12月31日以前恢復原狀或補辦手續，逾
        期未改善報驗爰依建築法第91條規定辦理」等語（見本
        院(二)卷527至528頁），足見被上訴人辯稱衛生局已認定
        其為依法執行醫療業務云云，顯與事實相違。可見系爭
        建物，無論一樓或四樓，其作為診所使用，根本不符建
        築法相關規定，故上訴人辯稱其合法使用系爭建物云云
        ，自有不實】云云。惟此僅係台中市政府就有關台中市
        北屯區○○路1066號、軍福路1068號、軍福路1068號、
        東山路1段308號等，地下2樓至地上6樓建物與95年府都
        建使字第0575號建築物使用執照內容不符，請依建築法
        第91條規定恢復原狀或補辦手續之問題，並不影響本院
        就上訴人有合法且繼續使用系爭房屋（4樓）迄今之認
        定。
      (3)再者，被上訴人陳稱：【依卷附本院另案之確定判決（
        見本院(一)卷315至319頁），適足以證明上訴人對於一樓
        部分之使用原屬無權占有，遑論對於兩造間始終未曾有
        過租約關係之系爭四樓部分，上訴人更屬無權占有無疑
        。且依上訴人所寄台中軍功郵局第7號存證信函，其內
        容早已表明：「本診所已於99年1月15日遷離台中市○
        ○區○○路1段308號一樓，請貴公司自行依台中高分院
        98 年度再議（易）字第81號判決文作為」等語（見本
        院(二)卷602頁被上訴人99年3月10日補充辯論意旨狀所附
        被上證七存證信函影本），亦即上訴人既已自行遷離其
        原來占用之一樓診所，益見其於本件擬以一樓租約作為
        其有權占用四樓之依據，實無可採】云云，惟查本院另
        案確定判決係被上訴人就上訴人使用台中市○○路○段
        308號1樓部分為無權占有之確定判決，上訴人敗訴後自
        行遷離其原來占用之一樓診所，但本件係被上訴人針對
        系爭房屋（4樓）部分起訴，二者標的並不相同，參照
        最高法院51年台上字第1041號判例意旨，本院另案確定
        判決，尚不得拘束本件判決，併予明。
      (4)綜上所述，系爭租約並無解除租賃之事實下，於屆期後
        上訴人仍盡繳付租金之義務並繼續使用系爭房屋已成為
        不定期租賃關係，因押金10,000,000元，和上訴人（即
        弘光婦產科診所）預付租金280,000元，被上訴人並未
        返還，且兩造簽立於95年6月1日之同意書（見本院(二)卷
        583頁）：「同意將郭啟昭（即上訴人）借款給永春泉
        公司（即被上訴人）10,280,000元之股東往來款，轉為
        雙方系爭租約押租金押金10,000,000元，預付租金280,
        000元之費用」，因而上訴人（即弘光婦產科診所）預
        付租金，已於簽訂系爭租約時預繳租金至100年2月29日
        止（見本院(一)卷97頁1至11行）。再者，兩造簽訂系爭
        建物租約後，從95年7月至99年1月止，上訴人代被上訴
        人繳交部份，共繳付5,345,751元，及被上訴人代收上
        訴人部分共1,043,500元，共6,389,251元，已如上述。
        故以租金每月5,000元計算，已足抵扣215個月，至114
        年11月30日止（未計算押金10,000,000元，和預付租金
        280,000元部分）。依民法第451條規定「租賃期限屆滿
        後，承租人仍為租賃物之使用收益，而出租人不即表示
        反對之意思者，視為以不定期限繼續契約」（租賃契約
        之默示更新）。本件租賃期限屆滿後（96年6月30日屆
        滿），承租人即上訴人仍為租賃物之使用收益，而出租
        人即被上訴人不即表示反對之意思者，視為以不定期限
        繼續契約；本件兩造之契約關係仍依原租約之結果，故
        上訴人有正當權源且明確的不定期租賃關係，自非無權
        占有。臺中地方法院檢察署檢察官不起訴處分書98年度
        偵字第11304號：「該契約期限屆滿後，…復未見告訴
        人曾有反對之意思表示，則依民法第451條（租賃契約
        之默示更新）之規範意旨，應視為不定期限繼續契約。
        」（見本院(一)卷276頁反面），本院另案判決：「被上
        訴人…扣抵金額，不管其約定名稱為何，要難謂非上訴
        人使用系爭建物之對價，自應屬租金，事實上即屬於未
        定期限之租賃。」等語。因此兩造之契約關係為原系爭
        租約，成為不定期限繼續租賃之結果，且依系爭租約第
        21條：本契約附件為本契約書之一部份。附件四：弘光
        群體醫療中心作業辦法，作業場所及範圍：4.聯合開刀
        房作業系統（包含開刀房、急救室、產房）、5.聯合住
        院病房作業系統、6.健康檢查作業系統、7.美容養生作
        業系統、8.抗衰老作業系統、9.健康減胖塑身作業系統
        ，4至9項均位於四樓。上訴人依約定而使用自非無權占
        有使用。
  (四)、按「除表示主文之訴訟標的外，法院於判決理由中就訴訟
      標的以外之重要爭點，本於當事人辯論之結果已為判斷時
      ，除顯然違背法令或當事人已提出新訴訟資料，足以推翻
      原判斷之情形外，於同一當事人就該重要爭點所提起之訴
      訟中，法院及當事人就該已經法院判斷之重要爭點法律關
      係，皆不為任何相反之判斷或主張，始符民事訴訟法上之
      誠信原則。是倘該重要爭點倘未經當事人辯論，法院亦未
      於理由中判斷者，於同一當事人間就該重要爭點所提起之
      訴訟中，當事人即非不得再為主張，法院亦非不得予以判
      決。」（參照最高法院88年台上字第557號、88年度台上
      字第2230號92年度台上字第315號、96年度台上字第2745
      號判決意旨）；又按「民事訴訟法第四百條第一項規定確
      定判決之既判力，惟於判決主文所判斷之訴訟標的，始可
      發生。若訴訟標的以外之事項，縱令與為訴訟標的之法律
      關係有影響，因而於判決理由中對之有所判斷，除同條第
      二項所定關於抵銷之情形外，尚不能因該判決已經確定而
      認此項判斷為有既判力。又學說上所謂之爭點效，係指法
      院於確定判決理由中，就訴訟標的以外當事人所主張之重
      要爭點，本於當事人辯論之結果已為判斷時，除有顯然違
      背法令，或當事人已提出新訴訟資料足以推翻原判斷之情
      形外，於同一當事人就與該重要爭點有關所提起之他訴訟
      ，不得再為相反之主張，法院亦不得作相反之判斷，以符
      民事訴訟法上之誠信原則而言。是爭點效之適用，必須前
      後兩訴訟當事人同一，且前案就重要爭點之判斷非顯然違
      背法令，及當事人未提出新訴訟資料足以推翻原判斷等情
      形始足當之。」（參照最高法院97年度台上字第2688號判
      決要旨）。因此本件重要爭點在被上訴人有無「租金之收
      受」，惟查上訴人在本院另案即主張：係依租賃關係，經
      被上訴人同意而占有使用系爭建物看診，約定租金除自被
      上訴人所收取病患掛號費、自費及部分負擔等金額扣抵，
      尚含上訴人交付押租金10,000,000元利益，自非無權占有
      。上訴人為證明此等事實，曾於98年9月7日上訴爭點說明
      狀提出被上訴人收取上訴人郭啟昭費用簽收影本及優待上
      訴人應收費用影本等證物為證。另有該第一審卷158頁起
      被上訴人提出其製作之該公司96年1月至97年4月間醫師分
      紅明細表共16頁證物，可資證明兩造間有租約關係或被上
      訴人同意上訴人占用系爭建物看診之法律關係或被上訴人
      同意上訴人占用系爭建物看診之法律關係存在（見本院另
      案卷491至496頁之上訴人98年9月30日當庭提出言詞辯論
      狀，及同案卷506至518頁收取費用明細），即依該案第一
      審卷第158頁起，被上訴人提出有96年度醫師分紅明細表
      ，可知自96年1月，上訴人使用系爭建物為病患看診，而
      病患之掛號費、部分負擔費、自費及醫藥費等均由被上訴
      人收取，再按月分紅與上訴人。因此上訴人發現由被上訴
      人保管之上開醫療費用收據，可以證明上訴人使用系爭建
      物看診為有權占有，該確定判決卻未經斟酌，且如經斟酌
      ，上訴人即可受較有利益之判決。惟本院另案於第二審言
      詞辯論終結期日，未予上訴人就上訴之聲明及上訴理由作
      完整陳述，當庭提出書狀亦未記載於筆錄，顯未能依民事
      訴訟法第222條斟酌全辯論意旨，將自由心證理由記明於
      判決。本院另案確定判決（第二審）僅以「上訴人郭啟昭
      在本件言詞辯論終結時，未能舉證證明有上開事實，不能
      證明其有權占有，當屬於無權占有」之理由，駁回上訴人
      之上訴（見本院(一)卷315至319頁本院另案判決），其認上
      訴為無理由，有判決適用法規錯誤之違法之嫌；且本院另
      案未及審酌兩造間於96年6月1日之同意書（見本院(二)卷58
      3頁）：「同意將郭啟昭（即上訴人）借款給永春泉公司
      （即被上訴人）10,280,000元之股東往來款，轉為雙方系
      爭租約押租金押金10,000,000元，預付租金280,000元之
      費用」，復未及審酌兩造簽訂系爭建物租約後，從95年7
      月至99年1月止，上訴人代被上訴人繳交部份，共繳付5,3
      45,751元，及被上訴人代收上訴人部分共1,043,500元，
      共6,389,251元之事實（見本院(二)卷609至692頁），凡此
      均足以推翻原判斷即本院另案原判斷「兩造之系爭租約為
      通謀虛偽意思表示，上訴人郭啟昭在本件言詞辯論終結時
      ，未能舉證證明有上開事實，不能證明其有權占有，當屬
      於無權占有」，從而，本院及上訴人就該已經本院另案判
      斷之重要爭點法律關係，尚得以上開事證為相反之判斷或
      主張，而為與本院另案為相異之判決，亦一併陳明。再者
      ，本院98年度再易字第81號判決（見本院(二)卷597至601頁
      ）駁回上訴人之再審，其駁回理由，大致與本院另案判決
      理由相同，惟亦未及審酌兩造間於96年6月1日之同意書（
      見本院(二)卷583頁），復未及審酌兩造簽訂系爭建物租約
      後，從95年7月至99年1月止，上訴人代被上訴人繳交部份
      ，共繳付5,345,751元，及被上訴人代收上訴人部分共1,0
      43,500元，共6,389,251元之事實（見本院(二)卷609至692
      頁），故對本件亦無爭點效之適用，均一併明。
  (五)、綜上所述，上訴人使用系爭房屋，成立民法第451條不定
      期租賃關係，係有權占有。從而，被上訴人依民法第767
      條前段物上請求權主張上訴人為無權占有，請求上訴人將
      系爭房屋遷讓返還被上訴人，及依民法第179條前段不當
      得利之規定，請求上訴人應給付被上訴人533,467元，及
      自97年2月6日起至清償日止，按週年利率百分之5計算之
      利息。並自97年1月23日起至上訴人將附表所示系爭房屋
      遷讓交還被上訴人之日止，按年給付被上訴人320,080元
      ，均為無理由，不應准許。其陳明願供擔保請求宣告假執
      行，亦失所附麗，應併予駁回。原審判令給付，並酌定擔
      保金額准為假執行之宣告，而為上訴人敗訴之判決，自有
      未合。上訴人上訴意旨執此指摘原判決不當，聲明廢棄改
      判，為有理由。爰廢棄原判決，改判駁回被上訴人在第一
      審之訴及假執行之聲請，如主文第二項所示。
六、本件事證已臻明確，兩造其餘攻擊防禦方法及證據資料，與
    本件判決結論並無影響，毋庸審酌之，附此明。
七、據上論結，本件上訴為有理由，依民事訴訟法第450條、第7
    8條，判決如主文。
中    華    民    國    99    年    5    月      26    日
                民事第一庭    審判長法  官  吳火川
                                    法  官  饒鴻鵬
                                    法  官  胡景彬
以上正本係照原本作成。
被上訴人得上訴。
如對本判決上訴，須於收受判決送達後20日內向本院提出上訴書
狀，其未表明上訴理由者，應於提出上訴後20日內向本院提出上
訴理由書（須按他造人數附具繕本）。
上訴時應提出委任律師為訴訟代理人之委任狀。具有民事訴訟法
第466條之1第1項但書或第2項之情形為訴訟代理人者，另應附具
律師及格證書及釋明委任人與受任人有該條項所定關係之釋明文
書影本。
                                    書記官  劉建智
中    華    民    國    99    年    5     月    27    日
                                                      Ｓ
附表：
┌───┬──────────┬───────────┐
│編號  │      建號          │        門牌號碼      │
├───┼──────────┼───────────┤
│      │臺中市○○區○○段  │臺中市○○區○○路1066│
│1     │501建號             │號4樓                 │
├───┼──────────┼───────────┤
│      │臺中市○○區○○段  │臺中市○○區○○路1068│
│2     │502建號             │號4樓                 │
├───┼──────────┼───────────┤
│      │臺中市○○區○○段  │臺中市○○區○○路1段 │
│3     │503建號             │308號4樓              │
└───┴──────────┴───────────┘

司法院資訊處製作；財團法人民間司法改革基金會備份。
